臺灣士林地方法院刑事裁定
111年度聲字第1199號
聲請人  即
選任辯護人  馬中琍律師                    
被      告  陳錫長



上列聲請人因被告違反毒品危害防制條例等案件（111年度訴字
第251號），聲請轉拷交付光碟，本院裁定如下：
    主  文
聲請人應於本裁定送達後伍日內，以書狀補正有何主張或維護其
法律上利益之具體理由，逾期未補正，即駁回其聲請。
    理  由
一、聲請意旨略以：因民國111年10月26日開庭進行較為冗長，
    為明瞭開庭狀況，爰依法院組織法第90條之1、法庭錄音錄
    影及其利用保存辦法第8條之規定，聲請調取當日之開庭錄
    音光碟等語。
二、按當事人及依法得聲請閱覽卷宗之人，因主張或維護其法律
    上利益，得於開庭翌日起至裁判確定後6個月內，繳納費用
    聲請法院許可交付法庭錄音或錄影內容；當事人及依法得聲
    請閱覽卷宗之人，因主張或維護其法律上利益，聲請交付法
    庭錄音或錄影內容時，應敘明理由，由法院為許可與否之裁
    定，法院組織法第90條之1第1項前段、法庭錄音錄影及其利
    用保存辦法第8條第1項分別定有明文。從而，當事人欲聲請
    交付法庭錄音內容光碟時，應敘明「因主張或維護其法律上
    利益（如核對更正筆錄、他案訴訟所需，或認法院指揮訴訟
    方式對其訴訟權益有影響之虞，欲用以保障其法律上利益等
    ）」之理由，由法院就聲請人所敘明之理由，依具體個案審
    酌裁定許可與否。另法院對於上開聲請，認有不備程序或未
    附理由，而其情形可以補正者，應定期間先命補正，不得逕
    予駁回，法院辦理聲請交付法庭錄音錄影內容應行注意事項
    第2點第3項亦有明定。
三、經查：本案聲請人即被告陳錫長之選任辯護人雖聲請交付本
    院111年度訴字第251號案件於111年10月26日之法庭錄音光
    碟，但其聲請意旨僅泛稱「為明瞭開庭狀況」等語，非關審
    判筆錄之記載有何錯誤或遺漏，亦未針對本案具體敘明其有
    何主張或欲維護之法律上利益，本院尚無從就個案具體審酌
    ，其聲請程式於法容有未合，爰依上開規定，命聲請人應於
    本裁定送達後5日內補提載明主張或維護法律上利益而須聲
    請交付法庭錄音等具體理由之書狀並檢附相關資料，逾期未
    補正，即裁定駁回其聲請。
四、依刑事訴訟法第220條，法院辦理聲請交付法庭錄音錄影內
    容應行注意事項第2條第3項，裁定如主文。
中　　華　　民　　國　　111 　年　　11　　月　　18　　日
                  刑事第三庭　審判長　法  官  李郁屏
　　　　　　　　　                    法  官  黃瀞儀
　　　　　　　　　                    法  官  鐘乃皓 
以上正本證明與原本無異。
如不服本裁定，應於收受送達後5日內向本院提出抗告狀。
因疫情而遲誤不變期間，得向法院聲請回復原狀。
                                      書記官  李登寶
中　　華　　民　　國　　111 　年　　11　　月　　18　　日